【裁判字號】    89,苗小,58
【裁判日期】    890429
【裁判案由】    給付票款
【裁判全文】
臺灣苗栗地方法院苗栗簡易庭小額民事判決          八十九年度苗小字第五十八號
    原      告  兢濃事業有限公司
    法定代理人  丙○○
    訴訟代理人  甲○○
    被      告  乙○○
右當事人間請求給付票款事件，本院判決如左：
    主      文
原告之訴駁回。
訴訟費用新臺幣玖佰拾柒元由原告負擔。
    事實及理由
一、原告之聲明：(一)被告應被告應給付原告新台幣捌萬元及自民國八十七年十一月四
    日起至清償日止按年息百分之六計算之利息。(二)訴訟費用由被告負擔。(三)請依職
    權宣告假執行。
二、事實摘要；原告主張其持有被告簽發，付款人臺灣土地銀行頭份分行，發票日民
    國八十七年十一月二日，面額新台幣肆拾伍萬元，號碼ＢＪＢ○八二八二二號支
    票一紙，屆期提示不獲付款，請求被告清償票款。又原告於八十八年七月間即已
    對被告聲請發支付命令，因被告提出異議而視為起訴，經鈞院以八十八年度苗簡
    字第六一六號民事案件審理，時效應因此中斷而不完成，該案件原告兩度經合法
    通知未到係因訴訟代理人出國所致等語。被告則以：原告所聲請之支付命令因被
    告提出異議而視為起訴，經鈞院以八十八年度苗簡字第六一六號民事案件審理，
    後因原告兩度經合法通知遲誤言詞辯論期日，視為撤回起訴，時效視為不中斷，
    故系爭票據權利已因時效消滅，被告自得拒絕給付等語置辯。
三、法院之判斷：
（一）本件原告主張之事實，已經提出支票一紙及退票理由單三紙為證，固堪信為真
      實。惟按票據上之權利，對支票發票人自發票日起算，一年間不行使，因時效
      而消滅，票據法第二十二條第一項後定有明文。原告至民國八十九年三月七日
      始對發票人即被告提起本訴行使權利，距前述發票日，已逾一年。
（二）原告雖另主張：原告於八十八年七月間即已對被告聲請發支付命令，因被告提
      出異議而視為起訴，經鈞院以八十八年度苗簡字第六一六號民事案件審理，時
      效應因此中斷而不完成云云，惟經本院依職權調閱上開民事卷宗審查，該案於
      八十八年十月五日、八十八年十一月十一日行第一次、第二次言詞辯論期日，
      原告之法定代理人丙○○於八十八年十一月十一日雖具狀稱該日適因出國無法
      到庭，惟是日亦委任訴訟代理人王秉洋到庭，本院諭知於八十八年十二月二日
      續行言詞辯論，原告於八十八年十二月二日另委任訴訟代理人甲○○到庭，經
      本院再當庭諭知於八十八年十二月二十八日續行言詞辯論，原告即遲誤八十八
      年十二月二十八日之言詞辯論期日，被告拒絕辯論，經本院諭知視為合意停止
      ，依職權改於八十九年一月十八日續行言詞辯論，並合法通知原告，原告再度
      遲誤該次言詞辯論期日，被告拒絕辯論，故視為撤回起訴，其程序悉符合民事
      訴訟法第一百九十一條之規定。原告雖稱：該案件原告兩度經合法通知未到係
      因訴訟代理人出國所致云云，惟訴訟代理人受特別委任者，得委任複代理人，
      此觀諸民事訴訟法第七十條第一項但書規定甚明，因此訴訟代理人出國並非不
      到庭之正當事由，本院諭知該案視為撤回，並無任何遲誤。
（三）按「時效因起訴而中斷者，若撤回其訴，或因不合法而受駁回之裁判，其裁判
      確定，視為不中斷。」民法第一百三十一條定有明文。原告所提前案既依民事
      訴訟法第一百九十一條規定，視為撤回，其效力自與撤回同，而應依民法第一
      百三十一條規定視為時效不中斷。故原告至民國八十九年三月七日始對發票人
      即被告提起本訴行使權利，距前述發票日，已逾首開一年之消滅時效期間，被
      告提出時效業已完成之抗辯，自屬可採。從而原告請求被告連清清償系爭票款
      及利息，均屬無據，應予駁回。
四、據上論結，原告之訴為無理由，依民事訴訟法第四百三十六絛第二項、第七十八
    條，判決如主文。
中      華      民      國    八十九    年      四      月    二十九    日
                                  臺灣苗栗地方法院苗栗簡易庭
~B法      官  林念祖
右為正本係照原本作成。
如對本判決上訴，須於本判決送達後二十日內向本院提出上訴狀（須附理由，按他造
當事人之人數附繕本，並繳納上訴費用，另附郵資三百四十元）。
~B法院書記官  邱鴻志
中      華      民      國    八十九    年      五      月      二      日


司法院資訊處製作；財團法人民間司法改革基金會備份。
